# 关于处置子公司时其他综合收益的问题请教

提问人：teacherly 时间：2022-01-15 14:48:30
2021 年 1 月 1 日，P集团公司100% 收购 S集团公司（S集团含境外子公司），收购对价 100 ，S集团可辨认净资产公允价 100 ，无商誉。
为了简化，假设：
（ 1 ） 2021 年1-12月，S集团公司净利润 0 ，仅有他综合收益增加 10 ，假设属于以后可转损益的——外币报表折算差额 。
（ 2 ） 2021 年P公司、P的其他子公司净资产变动都是 0 。
2022 年 1 月 1 日P公司将S集团全部出售，出售对价为 110 。
问题：P公司合并（P出售完S还有别的子公司）报表中出售S的投资收益是多少？
《企业会计准则 33 号（ 2014 ）》第五十条“与原有子公司股权投资相关的其他综合收益等，应当在丧失控制权时转为当期投资收益”（《企业会计准则 22 号（ 2017 年）》执行后，为“与原有子公司股权投资相关的其他综合收益等，应当采用视同被投资单位处置相关资产的相同的基础进行处理”）。
观点一： 2022 年出售S的投资收益=110-110+10=10。理由是P出售S，其他综合收益采用S直接处置相关资产或负债相同的基础处理，从S看，其他综合收益以后可以转损益，P出售S时应该将其他综合收益转投资收益，出售S之后与S公司相关的其他综合收益 10 就不应再存在。
观点二： 2022 年出售S的投资收益=110-110=0。理由是P出售S，其他综合收益采用S直接处置相关资产或负债相同的基础处理，S公司自己并没有将其他综合收益转投资收益，因此P处置S其他综合收益不转投资收益。
请教下陈版主，哪种理解正确？其他综合收益 10 是否转投资收益？

回答人：chenyiwei
应采用观点一。S的其他综合收益（外币报表折算差额）应转入处置当期投资收益。

提问人：accyuz07 时间：2022-04-14 13:59:03
陈版主您好：
我有个衍生问题想请教，这个题目下，在编制P集团（假定为单体公司）个别报表时，处置分录为：
借：银行存款 110
贷：长期股权投资 100
贷：投资收益 10
实际上个别报表投资收益=合并报表的投资收益。
如果基于成本法编制的合并报表，其他综合收益-外币报表折算 10 元的期初数怎么结转掉？是转到未分配利润，还是在利润表做一个其他综合收益负数金额？
谢谢

回答人：chenyiwei
合并报表层面应当会有延续以前年度的外币折算差额的其他综合收益影响。延续过来之后，转入当年度投资收益即可。